臺灣桃園地方法院刑事裁定
110年度撤緩字第339號
聲  請  人  臺灣桃園地方檢察署檢察官
受  刑  人  邱帷呈



上列聲請人因受刑人犯詐欺案件，聲請撤銷緩刑之宣告（110年
度執聲字第2613號），本院裁定如下：
    主  文
邱帷呈之緩刑宣告撤銷。
    理  由
一、聲請意旨略以：受刑人邱帷呈因詐欺案件，經臺灣士林地方
    法院（下稱士林地院）於民國110年2月24日以109年度易字
    第881號判決處有期徒刑5月，緩刑2年，並於110年3月29日
    確定在案。惟受刑人本應依上開刑事判決附表一所示之內容
    向告訴人洪淑芬支付損害賠償，卻未按時履行，顯見受刑人
    無意履行緩刑條件，無從認原緩刑之宣告得收預期效果，自
    有執行刑罰之必要，已合於刑法第75條之1第1項第4款所定
    撤銷緩刑宣告之原因，爰依刑事訴訟法第476條規定，聲請
    撤銷緩刑之宣告等語。
二、按緩刑宣告，得斟酌情形，命犯罪行為人向被害人支付相當
    數額之財產或非財產上之損害賠償；受緩刑之宣告而違反第
    74條第2項第1款至第8款所定負擔情節重大者，足認原宣告
    之緩刑難收其預期效果，而有執行刑罰之必要者，得撤銷其
    宣告，刑法第74條第2項第3款、第75條之1第1項第4款分別
    定有明文。從而，被告受緩刑宣告後，如欲撤銷其緩刑宣告
    ，除需被告合於刑法第75條之1第1項所規定之法定事由外，
    尚須以「足認原宣告之緩刑難收其預期效果，而有執行刑罰
    之必要者」，法院始得依職權裁量撤銷之；又所謂違反第74
    條第2項第1款至第8款所定負擔「情節重大」者，當從受判
    決人自始是否真心願意接受緩刑所附之條件，或是否顯有履
    行負擔之可能，而有隱匿或處分其財產、故意不履行、無正
    當事由拒絕履行或顯有逃匿之虞等情事，考量受刑人未履行
    條件情形與被害人所受損害間，依比例原則綜合衡酌原宣告
    之緩刑是否難收其預期之效果，而確有執行刑罰之必要，資
    以決定該緩刑宣告是否應予撤銷，是雖非謂受刑人一不履行
    即當然應撤銷緩刑，惟倘受刑人係因與被害人達成調解，並
    經法院以調解內容為緩刑之條件，在被害人之立場，當以受
    刑人履行條件為最主要之目的，且被害人若無法依該條件受
    清償，而受刑人仍得受緩刑之利益，顯不符合一般社會大眾
    之法律情感，得認係違反緩刑所定負擔情節重大。
三、經查：
  ㈠受刑人前因詐欺案件，經士林地院於110年2月24日以109年度
    易字第881號判決處有期徒刑5月，緩刑2年，並應依附表一
    所示內容向告訴人支付損害賠償，該判決並於同年3月29日
    確定等情，有上開刑事判決及臺灣高等法院被告前案紀錄表
    在卷可佐。又徵諸上開判決內容及附表一所示之緩刑條件，
    可知係受刑人與告訴人達成和解（參士林地院109年度附民
    字第681號和解筆錄），和解內容為受刑人願給付告訴人新
    臺幣（下同）24萬100元，第1期款項3萬元應於110年2月20
    日前給付；第2期款項4萬元應於110年4月15日前給付；剩餘
    之款項應於110年6月起，按月於每月10日前給付3萬元，至
    全部清償完畢為止，如一期未履行，視為債務全部到期等情
    。堪認上開和解內容乃受刑人衡酌其自身資力後而同意之條
    件，原判決並考量受刑人業與告訴人達成上開和解，而為附
    條件緩刑之宣告，是受刑人自應依上開判決所定負擔遵期履
    行。
  ㈡受刑人就上開判決所附之緩刑條件，僅於上開刑事判決宣判
    前給付第1期款項3萬元，其後即未再給付分文等情，經本院
    與告訴人確認無訛，有本院辦理刑事案件電話查詢紀錄表可
    佐，可認受刑人未遵照緩刑宣告所附條件履行，已違反刑法
    第74條第2項第3款所定負擔甚明。
  ㈢本院審酌上開判決緩刑所附之負擔，內容係依據受刑人與告
    訴人間所成立之和解筆錄而定，堪認上開各期款項履行之時
    間、金額，均係受刑人衡量其個人資力後所為之承諾，是受
    刑人既已妥為評估自身經濟能力，本應於遵期履行上開緩刑
    條件，而難再以經濟狀況不佳為由推諉卸責。參以受刑人為
    57年次，教育程度為五專畢業，有個人戶籍完整資料查詢結
    果在卷可佐，足認其係具有相當智識之成年人，非無謀生能
    力，在此期間亦非無籌錢給付之可能，且受刑人自上開判決
    確定後，迄今亦無因案在監所執行或羈押之情，有臺灣高等
    法院在監在押全國紀錄表在卷可考，堪認其客觀上無不能履
    行緩刑所附條件之情事。則受刑人前承諾願將款項分期償還
    告訴人，並據以獲得緩刑之宣告，其嗣後違背誠信，未遵期
    履行款項，實難認受刑人有履行緩刑負擔之意。且經本院函
    詢受刑人對於檢察官聲請撤銷緩刑之意見，未見其回覆，若
    受刑人確有履行之意，衡情當不致迴避而應積極說明其未遵
    期履行之原因、或有無法履行之正當事由，自難期待受刑人
    日後將依上開緩刑負擔履行，亦難認受刑人有履行緩刑負擔
    之誠意。綜上足認受刑人違反緩刑所附負擔之情節重大，原
    緩刑宣告應已難收其預期效果，而有執行刑罰之必要。從而
    ，聲請人本件聲請為有理由，應予准許，爰依刑法第75條之
    1第1項第4款之規定，撤銷受刑人緩刑之宣告。
四、依刑事訴訟法第476 條，刑法第75條之1 第1 項第4 款，裁
    定如主文。
中　　華　　民　　國　　111 　年　　3 　　月　 10 　　日
                  刑事第四庭    法　官　陳韋如
以上正本證明與原本無異。
如不服本裁定，應於裁定送達後5日內向本院提出抗告狀。
                                書記官　劉貞儀
中　　華　　民　　國　　111 　年　　3 　　月　　11　　日